臺灣新竹地方法院刑事判決　　　　　　　 96年度訴字第153號
公　訴　人　臺灣新竹地方法院檢察署檢察官
被　　　告　甲○○
上列被告因偽造文書等案件，經台灣苗栗地方法院檢察署檢察官
追加起訴（96年度偵字第516號）後，公訴人聲請改依協商程序
而為判決，本院判決如下：
    主  文
甲○○共同行使偽造公文書，足以生損害於公眾及他人，處有期
徒刑壹年貳月，緩刑貳年，如附表編號1所示之偽造印章及編號2
所示之偽造印文均沒收。
    事實及理由
一、犯罪事實：
    甲○○明知其於民國93年間並未在祥順工程行任職，竟於94
    年8月間，透過具有犯意聯絡之余秀美（另行審結），余秀
    美再委託亦具有犯意聯絡之傅淑云（另行審結），傅淑云再
    委託韓玉潔（另行審結），彼等共同基於行使偽造私文書、
    行使偽造特種文書及意圖為自己不法所有之概括犯意聯絡及
    共同基於行使偽造公文書之犯意聯絡，由甲○○支付新台幣
    （下同）3萬元予余秀美，並提供其個人身分證、健保卡影
    本等資料以供韓玉潔偽造甲○○於93年間在祥順工程行工作
    並領有薪資669383元屬私文書性質之祥順工程行93年度各類
    所得扣繳暨免扣繳憑單及證明甲○○在祥順工程行任職具有
    特種文書性質之祥順工程行員工在職證明書（其上蓋有偽造
    之祥順工程行印文及偽造之祥順工程行負責人王家祥印文）
    及具有公文書性質之財政部台灣省北區國稅局甲○○93年度
    綜合所得稅各類所得清單（其上蓋有偽造之財政部臺灣省北
    區國稅局新竹市分局全功能櫃台專用章印文）後，連續於94
    年8月31日、94年10月中旬由余秀美分別持上開偽造之文件
    向設於桃園縣桃園市○○街78號3樓之遠東國際商業銀行（
    下稱遠東銀行）桃園分行（該行收到偽造之祥順工程行甲○
    ○93年度各類所得扣繳暨免扣繳憑單及偽造之祥順工程行甲
    ○○員工在職證明書）及設於桃園縣桃園市○○路475號3樓
    之5之台北富邦商業銀行（下稱台北富邦銀行）桃園分行（
    該行收到偽造之祥順工程行甲○○93年度各類所得扣繳暨免
    扣繳憑單、偽造之祥順工程行甲○○員工在職證明書及偽造
    之財政部台灣省北區國稅局甲○○93年度綜合所得稅各類所
    得清單）申辦小額信用貸款，足以生損害於祥順工程行、王
    家祥及遠東銀行、台北富邦銀行及財政部台灣省北區國稅局
    新竹分局對於稅務之管理，遠東銀行、台北富邦銀行因上開
    不實之證明文件而均陷於錯誤，誤認甲○○確於祥順工程行
    工作債信良好，而分別於94年9月14日、94年10月13日各准
    予核貸10萬元、20萬元。
二、證據：
（一）被告甲○○於警詢及偵查中之陳述及本院之自白。
（二）共犯余秀美、傅淑云、韓玉潔於警詢及偵查中之陳述。
（三）被害人遠東銀行職員陳偉智、台北富邦銀行職員廖仁隆於
      警詢之陳述。
（四）卷附遠東商銀信用貸款申請書、台北富邦銀行信用貸款申
      請書、偽造之祥順工程行甲○○93年度各類所得扣繳暨免
      扣繳憑單、偽造之祥順工程行甲○○員工在職證明書、偽
      造之財政部台灣省北區國稅局甲○○93年度綜合所得稅各
      類所得清單、財政部臺灣省北區國稅局新竹市分局95年8
      月7日北區國稅竹市二字第0951021731號函暨檢附之甲○
      ○93年度綜合所得稅各類所得清單（以上均影本）。
三、本件經檢察官與被告於審判外達成協商之合意且被告已認罪
    ，其合意內容為：（一）願受科刑範圍為有期徒刑1年2月，
    緩刑2年之宣告。（二）願支付新台幣10萬元予財團法人犯
    罪被害人保護協會新竹分會。經查，上開協商合意並無刑事
    訴訟法第455條之4第1項所列情形之一，檢察官聲請改依協
    商程序而為判決，本院爰不經言詞辯論，於協商合意範圍內
    為協商判決，合予敘明。
四、應適用之法條：刑事訴訟法第455條之4第2項、第455條之8
    ，刑法第216條、第210條、第211條、第212條、第339條第1
    項。
五、附記事項：被告願支付新台幣10萬元予財團法人犯罪被害人
    保護協會新竹分會，並已支付完畢（參卷附本院公務電話及
    財團法人犯罪被害人保護協會台灣新竹分會存摺影本、收據
    影本各1紙）。
六、如附表所示之偽造印章及偽造印文均應依刑法第219條之規
    定宣告沒收。
七、追加起訴書雖僅記載被告係與余秀美為共犯，惟業經公訴人
    當庭更正共犯範圍如上，附此敘明。
八、本判決除有刑事訴訟法第455條之4第1項第1款、第2款、第4
    款、第6款、第7款所定情形之一，或違反同條第2項規定者
    外，檢察官與被告均不得上訴。
九、如有前項得上訴之情形，得自收受判決送達之日起10日內，
    向本院提出上訴書狀，上訴於第二審法院。
中　　華　　民　　國　　96　　年　　5 　　月　　9 　　日
                  刑事第一庭法  　官　賴淑敏
以上正本證明與原本無異。
如不服本判決應於收受本判決後十日內向本院提出上訴書狀，其
未敘述上訴理由者，並得於提起上訴後十日內向本院補提理由書
狀 (均須按他造當事人之人數附繕本)「切勿逕送上級法院」。
中　　華　　民　　國　　96　　年　　5 　　月　　9 　　日
                            書記官  劉亭筠
附表編號1I、偽造之「祥順工程行」印章1枚II、偽造之「王家
祥」印章1枚III、偽造之「財政部臺灣省北區國稅局新竹市分局
全功能櫃台專
    用章」1枚
編號2
I、偽造之甲○○員工在職證明書（已分別交付遠東銀行及台北
    富邦銀行）上偽造之「祥順工程行」、「王家祥」印文各2
    枚
II、偽造之財政部臺灣省北區國稅局093年度綜合所得稅各類所
    得資料清單（已交付予台北富邦銀行）上偽造之「財政部臺
    灣省北區國稅局新竹市分局全功能櫃台專用章」印文1枚
